【裁判字號】    92,台非,217
【裁判日期】    920619
【裁判案由】    違反毒品危害防制條例
【裁判全文】
最高法院刑事判決                                九十二年度台非字第二一七號
    上 訴 人  最高法院檢察署檢察總長
    被    告  甲○○
                      （現在台灣新竹看守所附設勒戒所執行強制戒治）
右上訴人因被告違反毒品危害防制條例案件，對於台灣新竹地方法院中華民國九十一
年五月三十一日第一審確定判決（九十一年度訴字第二０號，起訴案號：台灣新竹地
方法院檢察署九十年度偵字第一七六四號），認為部分違法，提起非常上訴，本院判
決如左：
    主  文
原判決關於主刑定應執行之刑部分撤銷。
甲○○因犯連續施用第一級毒品罪，所處有期徒刑柒月；又因犯連續施用第二級毒品
罪，所處有期徒刑伍月，應執行有期徒刑拾月。
    理  由
非常上訴理由稱：「按宣告多數有期徒刑者，於各刑中之最長期以上，各刑合併之刑
期以下，定其刑期，刑法第五十一條第五款定有明文。本件被告因犯連續施用第一級
毒品及連續施用第二級毒品罪分別被判處有期徒刑七月及五月，原判決予以合併定執
行刑自不得高於一年，乃原判決予以合併定執行刑為一年一月，顯屬違法，且於被告
不利，爰依刑事訴訟法第四百四十一條、第四百四十三條提起非常上訴，以資糾正」
等語。
本院按併合處罰之數罪，宣告多數有期徒刑者，於各刑中之最長期以上，各刑合併之
刑期以下，定其刑期，刑法第五十一條第五款定有明文。本件被告甲○○因犯連續施
用第一級毒品罪，經原判決量處有期徒刑柒月，並諭知海洛因殘渣袋個、海洛因貳
包沒收銷燬之，殘渣袋貳個、施用海洛因之針筒貳支沒收；又因犯連續施用第二級毒
品罪，同時經原判決處以有期徒刑伍月，及諭知大麻香煙壹支、安非他命零點公克
沒收銷燬之，安非他命吸食器壹組、玻璃球壹個、供施用安非他命用分裝匙貳支、安
非他命吸食器壹組、沾有安非他命之分裝袋壹只、沾有安非他命之錫箔紙壹張、沾有
安非他命之吸管貳支沒收。且二罪宣告之有期徒刑合於定應執行刑之要件，原判決並
就主刑部分合併定其應執行之刑。但按被告所犯上開二罪所處有期徒刑，合併之刑期
為一年，原判決竟諭知應執行有期徒刑一年一月，已逾越二刑合併之刑期，自屬違背
法令。案經確定，且於被告不利，非常上訴意旨執以指摘，洵有理由，應由本院將原
判決關於主刑定應執行之刑部分撤銷，另行定應執行有期徒刑十月，以資救濟，並符
法治。
據上論結，應依刑事訴訟法第四百四十七條第一項第一款但書，刑法第五十一條第五
款，判決如主文。
中      華      民      國    九十二    年      六      月     十九     日
                              最高法院刑事第十二庭
                                  審判長法官  張  淳  淙
                                        法官  謝  俊  雄
                                        法官  蘇  振  堂
                                        法官  張  春  福
                                        法官  呂  丹  玉
      右正本證明與原本無異
                                              書  記  官
中      華      民      國    九十二    年      六      月    二十七    日
                                                                        Ｔ


司法院資訊處製作；財團法人民間司法改革基金會備份。
